# 请教陈版，土地没下证没交出让金之前可以暂估入账并摊销么？

提问人：echowhy 时间：2016-11-17 10:51:41
请教陈版，如果公司有一块地，是政府承诺会给公司使用的用地，但是各项手续都还没办完，公司也没有缴纳土地出让金，只是交了100 万的保证金，就已经在这块土地上开工建设，且所建车间已投入使用的话，这块地，是不是应该暂估一个金额记到无形资产中，并按可使用年限摊销呢？ 谢谢陈版！

回答人：chenyiwei
因为企业已经实际占用该土地从事经营，因此应当依据适当的基础（例如，近期周边同类土地的出让金水平、与政府就土地出让合同的协商谈判的最新进展情况等）对其成本作出估计，暂估无形资产入帐，并在预计使用期限内摊销。后续正式签订出让合同后，对其成本和摊销年限进行会计估计变更处理。

提问人：zhs7403 时间：2016-11-17 19:17:30
陈老师，该案例是否符合无形资产的初始确认条件？

回答人：chenyiwei
已经实际占用该土地，控制了相关经济利益，且能够合理估计其成本，应满足确认无形资产的条件。

提问人：echowhy 时间：2016-11-17 22:47:35
谢谢陈版！ 还有一个类似的问题，就是如果企业研发一项专利技术，已经研发成功并投入使用，也向国家知识产权局提出了专利申请，还在审核阶段，那这项专利技术是否要根据已经归集到开发支出的成本予以结转到无形资产，并按适当年限摊销呢？ 如果摊销的话，这种专利技术是可以按照 10 年摊销，还是应该依据市场情况评估这项专利技术的适用年限进行摊销？因为一般情况下，这种新发明的专利可能只能使用2-3年就会被新的技术所替代，但是专利产权证一般是 10 年的。 最后麻烦陈版的是，上述问题的解答有相关的条文或者规定可以参考么？ 拜谢拜谢！

回答人：chenyiwei
法律规定的保护年限一般是无形资产摊销年限的上限，在该限度内，根据利用该技术生产的产品的市场寿命合理确定摊销年限。

回答人：chenyiwei
这个问题与前面的土地问题不具有可比性。取得专利证书不是表明无形资产研发达到可供使用状态的恰当标志。应当以该研发项目通过内部验收并结题，研发成果投入商业应用之日为标志。